sk-SK: Charakter zvuku kravského zvonca: Jasný; Ostrý; Suchý; Vysoký tón; Nízky tón; Stredný tón; Tlmený; Rezonujúci; Teplý; Iné
cs: Charakteristický zvuk kravského zvonce: Jasný; Ostrý; Suchý; Vysoký; Nízký; Střední; Tlumený; Zvučný; Teplý; Ostatní
lt-LT: Karvės varpo garso charakteris: Ryškus; Aštrus; Sausas; Aukšto tono; Žemo tono; Vidutinio tono; Pritildytas; Rezonuojantis; Šiltas; Kita
ko: 카우벨 사운드 특징: 밝음; 날카로움; 드라이; 고음; 저음; 중음; 뮤트됨; 공명; 웜; 기타
da: Koklokkes lydegenskaber: Lys; Gennemtrængende; Tør; Højfrekvent; Lavfrekvent; Mellemfrekvent; Dæmpet; Resonant; Varm; Andet
nb: Lydkarakter for kubjelle: Lys; Gjennomtrengende; Tørr; Høy tone; Lav tone; Middels tone; Dempet; Gjenklang; Varm; Annet
vi: Đặc tính âm thanh của chuông bò: Sáng; Chát; Khô; Cao; Trầm; Vừa; Bị bóp nghẹt; Vang; Ấm; Khác
pt-PT: Sonoridade do chocalho: Brilhante; Penetrante; Seco; Agudo; Grave; Médio; Abafado; Ressonante; Quente; Outro
nl: Geluidstype koebel: Helder; Doordringend; Droog; Hoog; Laag; Middelhoog; Gedempt; Resonant; Warm; Overige
zh-TW: 牛鈴聲音特性: 明亮; 穿透; 乾燥; 高音; 低音; 中音; 悶音; 共鳴; 溫暖; 其他
fr: Caractéristiques sonores de la cloche: Brillant; Tranchant; Sec; Aigu; Grave; Médium; Étouffé; Résonnant; Chaud; Autre
bg-BG: Звуков характер на звънеца: Ярък; Рязък; Сух; Висок тон; Нисък тон; Среден тон; Приглушен; Резониращ; Топъл; Други
en: Cowbell sound character: Bright; Cutting; Dry; High-pitched; Low-pitched; Mid-pitched; Muted; Resonant; Warm; Other
ro-RO: Caracterul sunetului tălăngii: Strălucitor; Pătrunzător; Sec; Sunet înalt; Sunet grav; Sunet mediu; Atenuat; Rezonant; Cald; Altele
sl-SI: Zvočni značaj kravjega zvonca: Svetel; Prodoren; Suh; Visok zven; Nizek zven; Srednje visok zven; Zadušen; Zveneč; Topel; Drugo
pl: Charakter dźwięku dzwonka krowiego: Jasny; Przenikliwy; Suchy; Wysoki; Niski; Średni; Stłumiony; Rezonujący; Ciepły; Inny
ja: カウベルサウンドキャラクター: ブライト; カッティング; ドライ; 高音域; 低音域; 中音域; ミュート; レゾナント; ウォーム; その他
sv: Koskälla ljudkaraktär: Ljus; Genomträngande; Torr; Högstämd; Lågstämd; Mellanstämd; Dämpad; Resonant; Varm; Övrigt
ru: Характер звучания коровьего колокольчика: Яркий; Прорезающий; Сухой; Высокий тон; Низкий тон; Средний тон; Приглушенный; Резонирующий; Теплый; Другое
pt-BR: Característica sonora do sino: Brilhante; Cortante; Seco; Agudo; Grave; Médio; Abafado; Ressonante; Quente; Outros
hr-HR: Zvučni karakter kravljeg zvona: Svijetao; Prodoran; Suh; Visok ton; Nizak ton; Srednji ton; Prigušen; Rezonantan; Topao; Ostalo
it: Carattere sonoro del campanaccio: Brillante; Tagliente; Secco; Tono acuto; Tono grave; Tono medio; Silenziato; Risonante; Caldo; Altro
fi: Lehmänkellon sointi: Kirkas; Leikkaava; Kuiva; Korkeaääninen; Matalaääninen; Keskiääninen; Vaimennettu; Resonoiva; Lämmin; Muu
de: Klangcharakter der Kuhglocke: Hell; Durchdringend; Trocken; Hoch gestimmt; Tief gestimmt; Mittlere Tonhöhe; Gedämpft; Klangvoll; Warm; Andere
el: Ηχητικός χαρακτήρας κουδούνας αγελάδας: Φωτεινός; Διαπεραστικός; Ξηρός; Υψηλής τονικότητας; Χαμηλής τονικότητας; Μεσαίας τονικότητας; Σιγασμένος; Με αντήχηση; Ζεστός; Άλλο
th: ลักษณะเสียงกระดิ่งวัว: ใส; คม; แห้ง; เสียงสูง; เสียงต่ำ; เสียงกลาง; เสียงทุ้ม; กังวาน; นุ่มนวล; อื่นๆ
es: Carácter de sonido del cencerro: Brillante; Cortante; Seco; Agudo; Grave; Medio; Silenciado; Resonante; Cálido; Otro
tr: Cowbell ses karakteri: Parlak; Keskin; Kuru; Tiz; Pes; Orta perdeli; Susturulmuş; Yankılı; Sıcak; Diğer
hu: Kolomp hangjának karaktere: Fényes; Éles; Száraz; Magas hangú; Mély hangú; Közepes hangú; Tompított; Rezonáns; Meleg; Egyéb
zh-CN: 牛铃音色特点: 明亮; 穿透力强; 干脆; 高音; 低音; 中音; 闷音; 共鸣; 温暖; 其他